【裁判字號】    97,上易,1921
【裁判日期】    971126
【裁判案由】    竊盜
【裁判全文】
臺灣高等法院臺中分院刑事判決        97年度上易字第1921號
上  訴  人  臺灣臺中地方法院檢察署檢察官
被      告  乙○○
上列上訴人因被告竊盜案件，不服臺灣臺中地方法院96年度易字
第5018號中華民國97年9月16日第一審判決（起訴案號：臺灣臺
中地方法院檢察署96年度偵字第19992號），提起上訴，本院判
決如下：
    主  文
原判決撤銷。
乙○○毀越安全設備而竊盜，累犯，處有期徒刑壹年；減為有期
徒刑陸月，如易科罰金，以新台幣壹仟元折算壹日。
    犯罪事實
一、乙○○有多次竊盜前科，其於94年間因竊盜罪，經原審法院
    判處有期徒刑8月確定，於94年11月27日執行完畢，仍不知
    悔悟，意圖為自己不法所有，於96年2月3日22時至翌日上午
    8時許間之某時，以由隔壁2樓攀爬牆壁之方式，侵入王甄憶
    所有位在臺中縣大雅鄉○○路○段135巷18號住處2樓陽台後
    ，再以破壞落地窗玻璃之方式，進入屋內（侵入住宅部分未
    據告訴），翻箱倒櫃後竊取王甄憶所有放置在一樓辦公桌上
    聚寶盆內之現金新臺幣（下同）80餘元。得手後，旋即逃離
    現場。嗣因王甄憶之夫丙○○報警處理，經警在上址之三樓
    房間入口牆壁上，採得指紋二枚，經送內政部警政署刑事警
    察局比對結果其中一枚為屬乙○○所有，因而查獲。
二、案經台中縣警察局豐原分局報請台灣台中地方法院檢察署檢
    察官偵查起訴。
    理    由
一、按被告以外之人於審判外之陳述，雖不符刑事訴訟法第159
    條之1、159條之2、159條之3、159條之4 等規定，而經當事
    人於審判程序同意作為證據，法院審酌該言詞陳述或書面陳
    述作成時之情況，認為適當者，亦得為證據。當事人、代理
    人或辯護人於法院調查證據時，知有第159條第1項不得為證
    據之情形，而未於言詞辯論終結前聲明異議者，視為有前項
    之同意，刑事訴訟法第159條之5定有明文。本件被告於本院
    審理時，就下列證人丙○○於審判外之陳述部分，未就其證
    據能力聲明異議，本院審酌該言詞陳述作成時之情況，並查
    無其他不法之情狀，足認為得為本案之證據，依刑事訴訟法
    第159條之5之規定，有證據能力，合先說明。
二、訊據被告乙○○矢否認有為上開竊盜犯行，辯稱：伊與被害
    人並不認識，亦未到過案發地點，不知伊的指紋怎麼來的；
    且伊與太太均有正當工作，96年 2月間剛好發年終金，伊
    與太太的金合計4萬多元，根本不缺錢，不需要去偷 80幾
    元；伊因有竊盜前科，伊懷疑警方偽造伊之指紋，試圖嫁禍
    於伊云云。
三、本院查：
  (一)上開時、地確實發生竊案之事實，業據證人丙○○分別於警
    詢、偵訊及原審審理時證述明確。警方據證人丙○○報案後
    ，於96年2月4日11時10分至現場勘查結果：
  (1)初步勘查發現歹徒係由無人居住之隔壁建物二樓攀爬牆壁侵
    入被害人二樓，歹徒再敲破被害人二樓房間落地窗玻璃侵入
    行竊，期間至二樓及三樓房間內遭竊嫌翻箱倒櫃竊取財物，
    歹徒得手後由一樓後門逃逸。
  (2)現場經勘查人員，於被害人處所房屋內三樓房間入口牆壁上
    方採獲指紋 2枚。另於落地窗被敲破玻璃上方發現有明顯手
    套紋痕。
    等情，有台中縣警察局豐原分局中縣豐警偵字第0960005135
    號刑案現場勘查報告及現場相片10幀在卷可查。
  (二)上開採得之指紋，經送請內政部刑事警察局鑑定結果，與被
    告乙○○之左環指指紋相符，有指紋照片 2張及內政部警政
    署刑事警察局96年 2月14四日刑紋字第0960025384號鑑驗書
    在卷可查。按：「人各不同」乃指紋最顯著的特性，且早已
    為世人所認知。而指紋鑑定的標準流程，第一步先看指紋紋
    型是否相符，紋型不符，立可確認兩枚指紋不同，紋型相符
    ，再看其紋線流向是否相符。流向不符，亦可確認兩者不同
    ；流向相符，始繼續觀察其特徵點型態及關係位置是否相符
    。發現有任一特徵的型態或關係位置不符，即可確認兩者不
    同。一般而言，一枚完整的指紋，其特徵點數少則三、四十
    點，多則一百多點。惟無論特徵點數多寡，若其可資比對，
    且認定兩者相符，依我國慣例，係選定十二個特徵點作為代
    表，並將檔存指紋與所採之現場指紋的放大相片雙雙併列，
    且明確標示其相對位置的特徵點型態以利比對論據的說明。
    此外，指紋鑑定的結果，其答案只有相符、不相符或無法確
    認等三者之一，絕無所謂「近似」、「雷同」等模模稜兩可
    的答案等情，有內政部警政署刑事警察局97年 6月27日刑紋
    字第0970093684號函暨所附本案指紋比對之彩色照片、指紋
    採證之相關文獻等附原審卷可查，是內政部警政署刑事警察
    局關於本案指紋鑑驗之結果，確有所據。
  (三)被告與證人丙○○及其配偶王甄憶並非認識，被告過去從未
    到過案發現場之事實，業據被告及證人丙○○一致陳明在卷
    ，本院綜合上開時、地確實發生本件竊案，而經警方採集現
    場所遺指紋，證實被告確實到過案發現場等情，已足認定被
    告有行竊之事實。
  (四)被告雖辯稱：因其曾有多次竊盜前科，其中一次被判強制工
    作而到豐原分局報到，上開指紋恐係辦案人員所偽造云云，
    然此純係臆測之詞，無任何合理懷疑之基礎，無從調查，自
    難憑採。至被告另辯稱：伊有正當工作，案發期間剛好發有
    年終金 4萬多元云云，縱令屬實，與被告是否犯有本件竊
    盜罪，在事理上並無必然關係，不足以推翻被告於案發期間
    及案發地點遺有指紋之客觀事證。本件事證明確，被告所辯
    係卸責之詞，不足採信，其犯行應堪認定。
四、核被告所為，係犯刑法第321條第1項第 2款之加重竊盜罪。
    被告前於94年間因竊盜罪，經原審法院判處有期徒刑 8月確
    定，於94年11月27日執行完畢，有被告全國前案紀錄表附卷
    可查，其於徒刑執行完畢後 5年內，再故意犯本件有期徒刑
    以上之罪，係累犯，依法加重其刑。原審不察，遽予無罪之
    諭知，自有未洽，檢察官上訴意旨，指摘原判決不當，非無
    理由，自應予撤銷改判，爰審酌被告有多次竊盜前科，本件
    以侵入住宅方式行竊之手段、所得財物甚微，犯罪所生之損
    害非重及犯罪後否認犯行等一切情狀，量處如主文第二項所
    示之刑。又，被告犯罪時間在96年 4月24日之前，所犯合於
    減刑條件，並依上開條例第2條第1項第 3款規定，依法減其
    宣告刑之2分之1，並就減得之刑諭知易科罰金之折算標準。
五、據上論斷，應依刑事訴訟法第369條第 1項前段、第364條、
    第299條第1項前段，刑法第321條第1項第2款、第47條第1項
    、第41條第1項前段，中華民國九十六年罪犯減刑條例第2條
    第1項第3款、第7條、第9條，判決如主文。
本案經檢察官甲○○到庭執行職務。
中    華    民    國    97    年    11    月    26    日
            刑事第四庭    審判長法  官  洪   耀   宗
                                法  官  蔡 王 金  全
                                法  官  劉   登   俊
以上正本證明與原本無異。
不得上訴。
                                書記官  粘   銘   環
中    華    民    國    97    年    11    月    27    日


司法院資訊處製作；財團法人民間司法改革基金會備份。
